【裁判字號】    98,訴,995
【裁判日期】    981130
【裁判案由】    綜合所得稅
【裁判全文】
臺北高等行政法院裁定
                                       98年度訴字第995號
原      告  甲○○
被      告  財政部臺灣省北區國稅局
代  表  人  乙○○（局長）
上列當事人間綜合所得稅事件，原告不服財政部中華民國98年3
月23日台財訴字第09800083390 號訴願決定，提起行政訴訟，本
院裁定如下：
    主  文
原告之訴駁回。
訴訟費用由原告負擔。
    理  由
一、按現行稅捐稽徵法第18條：繳納稅捐之文書，稅捐稽徵機關
    應於該文書所載開始繳納稅捐日期前送達。然民國（下同）
    96年12月12日修正前原條文（送達方法）「（第1 項）稅捐
    稽徵機關為稽徵稅捐所發之各種文書，應受送達人拒絕收受
    者，稅捐稽徵機關得將文書寄存送達地之自治或警察機關，
    並作成送達通知書，黏貼於應受送達人之住所、居所、事務
    所或營業所門首，以為送達。（第2 項）應受送達人行蹤不
    明，致文書無法送達者，稅捐稽徵機關應先向戶籍機關查明
    ；如無著落時，應由稅捐稽徵機關保管應送達之文書，而於
    其牌示處黏貼，並於新聞紙登載公告，曉示應受送達人，應
    隨時向其領取。（第3 項）前項公示送達，自將公告黏貼牌
    示處並自登載新聞紙之日起經20日，發生送達效力。（第4
    項）繳納稅捐之文書，稅捐稽徵機關，應於該文書所載開始
    繳納稅捐日期前送達。」，該修正之理由是為一致適用行政
    程序法之相關規定，而非指現行稅捐稽徵法排除公示送達之
    適用。又按稅捐稽徵法第35條第1 項「納稅義務人對於核定
    稅捐之處分如有不服，應依規定格式，敘明理由，連同證明
    文件，依左列規定，申請復查：1.依核定稅額通知書所載有
    應納稅額或應補徵稅額者，應於繳款書送達後，於繳納期間
    屆滿翌日起算30日內，申請復查。2.依核定稅額通知書所載
    無應納稅額或應補稅額者，應於核定稅額通知書送達後30日
    內，申請復查。」，故原告申請復查自當遵循相關程序規定
    ，合先敘明。
二、本件原告（原名郭希天）未辦理90年度綜合所得稅結算申報
    ，經被告依查得資料核定綜合所得總額6,695,470 元，除補
    徵應納稅額1,904,700 元外，並處罰鍰761,800 元。原告不
    服，主張力麒建設股份有限公司開立支票金額6,500,000 元
    予原告，係台北縣新店市○○○路60巷之6 戶居民地上建築
    物拆遷補償費，90年度大部分用於房屋毀損補修、圍籬重整
    及道路修護，剩餘金額不足50萬元，已平均分配予6 戶受損
    居民，並非原告個人所得，且早已提供相關合約佐證，過去
    7 年當中從未接獲稅額及罰鍰繳款書，俟原告銀行存款及股
    票遭凍結才知道該筆稅額，所以於知悉後才申請復查而依法
    提起救濟云云。經查，原核定稅額及罰鍰繳款書之限繳日期
    為92年12月30日，因原告遷移不明，致上開繳款書無法送達
    ，被告將應送達文書辦理公示送達（原處分卷p-49至p-34）
    ，於93年2 月20日之太平洋日報登載公告，亦將限繳日期展
    延至93年3 月22日，依前揭規定，於93年3 月11日發生送達
    效力，有公示送達證明文件可稽，復查申請之末日應為93年
    4 月21日，原告遲至97年11月19日始提出申請，已逾申請復
    查法定不變期間，程序不合為由，故被告從程序上駁回其復
    查之申請，揆諸首揭法條規定，並無不合，而訴願決定為同
    一之認定，亦屬於法有據。原告復對之提起行政訴訟，顯非
    合法，應予駁回。至於，原告主張實體上理由自無審理之必
    要，亦此敘明。
三、依行政訴訟法第107條第1項第10款、第104條、民事訴訟法第
    95條、第78條，裁定如主文。
中    華    民    國    98    年    11    月   30     日
                       臺北高等行政法院第三庭
                                 審判長法  官  楊莉莉
                                       法  官  畢乃俊
                                       法  官  陳心弘
上為正本係照原本作成。
如不服本裁定，應於送達後10日內向本院提出抗告狀（須按他造
人數附繕本）。
中    華    民    國    98    年    11    月   30     日
                                       書記官  鄭聚恩


司法院資訊處製作；財團法人民間司法改革基金會備份。
